# 会计估计变更需要调整以前业务？

提问人：polariswong 时间：2017-06-17 23:28:16
A公司于 2016 年 8 月利用专门借款开工兴建一项固定资产。 2016 年 12 月 1 日，固定资产建造工程由于资金周转发生困难而停工。在2017 年 1 月 5 日编报 2016 年度财务报表时，A公司管理层依据 2017 年 1 月 5 日与某银行签订的借款框架协议（该协议中约定银行在 1 个月之内发放补充专门借款），预计可以在 1 个月之内获得补充专门借款并复工建设。因此，将 2016 年 12 月 1 日至年末发生的符合条件的借款费用继续资本化。 2017 年 1 月 10 日，A公司对外披露了 2016 年度财务报告。但后来的事实发展表明，A公司直至 2017 年 3 月 31日才获得补充专门借款，工程才重新开工。中断期间为 2016 年 12 月到 2017 年 03 月，共 4 个月。那么，A公司在编报 2017 年第 1 季度财务报表（或 2017 年度财务报表）时，针对上述事项应如何进行会计处理？
原分析如下：A公司利用编报 2016 年度财务报表时能够获得的可靠信息，作出了会计估计。此时没有证据表明存在重大人为过失或舞弊，造成A公司根据取得的可靠信息做出“不恰当”的会计估计。也就是说，A公司在编报 2016 年度财务报表时根据取得的可靠信息作出的会计估计是“恰当”的，只不过是后续情况发生了变化，导致会计估计与实际结果出现了偏差。因此，该事项应当作为会计估计变更进行会计处理，在编报 2017 年第 1 季度财务报表（或 2017 年度财务报表时）将 2016 年 12 月 1 日至年末发生的借款费用作为 2017 年度的费用处理。
上述分析是否合理？在编报 2017 年第一季度财务报告时，是否应该从 2017 年 3 月 1 日开始暂停资本化？是否需要将 2016 年 12 月 1 日到2016 年末发生的借款费用以及 2017 年 1 、 2 两个月的借款费用从在建工程调整转入财务费用？
此处应作为会计估计变更，而不是会计差错更正，理应采用未来适用法而不是追溯重述法。 对于发生非正常中断且中断时间连续超过 3 个月的，原文分析认为中断期间全部都需要暂停资本化，请问是否正确？

回答人：chenyiwei
个人意见： 1 、赞同属于 2017 年内发生的会计估计变更，而不是前期差错； 2 、银行借款并未在原先承诺的时间到位，表明原先确定三个月中断为正常中断的估计已经发生变化，应当认为自 2016 年 12 月 1 日开始进入非正常中断，因此应将2016.12.01-2017.02.28之间已经资本化的费用转入 2017 年度的利息费用处理。

提问人：polariswong 时间：2017-06-18 08:10:02
会计估计变更的时点是 12 月 1 日还是 3 月 1 日？如果变更时点是 3 月 1 日，那么将原已资本化的三个月财务费用重新转入 2017 年 3 月的利息费用处理，这种处理不就是做追溯调整的思路么，只是没有追溯调整上期的数据，但是通过追溯调整调整了到本期末的累计数？

回答人：chenyiwei
经考虑，因为非正常中断 3 个月以上才暂停资本化，所以暂停的头三个月的资本化支出可以不用重新费用化处理，你的意见合理。感谢指正。

提问人：zhs7403 时间：2017-06-18 17:18:27
陈老师，如果非跨年，那么发生此类情况是 1 个月还是 4 个月费用化？和跨年的判断上是否有不同考虑？

回答人：chenyiwei
与是否跨年无关， 1 个月费用化（超出 3 个月的非正常中断部分）。